【裁判字號】    97,訴,1494
【裁判日期】    971201
【裁判案由】    違反毒品危害防制條例
【裁判全文】
臺灣屏東地方法院刑事判決              97年度訴字第1494號
公  訴  人  臺灣屏東地方法院檢察署檢察官
被      告  甲○○
上列被告因違反毒品危害防制條例案件，經檢察官提起公訴（97
年度毒偵字第1994號），本院合議庭裁定改行簡式審判程序，判
決如下：
    主  文
甲○○施用第一級毒品，累犯，處有期徒刑壹年，扣案之第一級
毒品海洛因壹包（驗餘淨重零點陸柒公克）、注射針筒壹支沒收
銷燬之；又施用第二級毒品，累犯，處有期徒刑捌月。應執行有
期徒刑壹年陸月，扣案之第一級毒品海洛因壹包（驗餘淨重零點
陸柒公克）、注射針筒壹支沒收銷燬之。
    事  實
一、甲○○前於民國88年間，因施用毒品案件，經本院以88年度
    毒聲字第102 號裁定送觀察勒戒後，認無繼續施用毒品之傾
    向，於88年2 月8 日執行完畢釋放；又於88年間，因施用毒
    品案件，經本院以88年度毒聲字第1800號裁定送觀察勒戒，
    已於觀察勒戒執行完畢釋放後5 年內再犯。另於95年間，因
    施用毒品及搶奪案件，經本院分別以95年度訴字第423 號、
    95年度訴字第969 號、96年度訴字第498 號各判處有期徒刑
    1 年2 月、8 月、1 年、6 月、1 年，再經本院先後以96年
    聲減字第821 、2391號裁定各減為有期徒刑7 月、4 月、6
    月、3 月、6 月，並定應執行刑為有期徒刑1 年10月，於97
    年7 月16日執行完畢出監。詎仍不知戒絕，復基於施用第二
    級毒品甲基安非他命之犯意，於97年9 月2 日中午12時許，
    在屏東縣恆春鎮○○路旁，以將甲基安非他命置入玻璃球燒
    烤吸食煙霧之方式，施用甲基安非他命1 次；另基於施用第
    一級毒品海洛因之犯意，於97年9 月3 日上午10時許，在同
    一地點，以將海洛因置入針筒摻水混合後注射手臂血管之方
    式，施用海洛因1 次。嗣於97年9 月3 日晚間7 時40分許，
    在屏東縣恆春鎮○○里○○路120-3 號大堀尾民宿櫃台後方
    ，因形跡可疑為警盤查，扣得其甫丟棄之海洛因1 包（驗餘
    淨重0.67公克）及注射針筒1 支，並於當晚8 時20分許採尿
    檢驗，而查獲上情。
二、案經屏東縣政府警察局恆春分局報告臺灣屏東地方法院檢察
    署檢察官偵查起訴。
    理  由
一、訊據被告甲○○對上揭事實坦承不諱，其尿液經送驗結果，
    確呈甲基安非他命及其代謝物安非他命陽性反應、海洛因水
    解後之可待因、嗎啡陽性反應，有台灣檢驗科技股份有限公
    司濫用藥物尿液檢驗報告、尿液送檢人真實姓名對照表各1
    份附卷可稽，扣案之粉末1 包，鑑定出海洛因成分（驗餘淨
    重0.67公克），有法務部調查局濫用藥物實驗室鑑定書1 紙
    在卷可憑，扣案之注射針筒1 支，亦檢出海洛因陽性反應，
    有初步檢驗報告單1 紙在卷可據，另有照片10張附卷可考，
    足見被告自白與事實相符，事證明確，其犯行堪以認定。而
    被告曾於強制戒治執行完畢之5 年內再犯施用毒品之罪，有
    臺灣高等法院被告前案紀錄表可參，本件即非5 年後再犯，
    自應依法論科（最高法院97年度第5次 刑庭決議(二)參照）。
二、核海洛因係毒品危害防制條例第2 條第2 項第1 款所規定之
    第一級毒品，甲基安非他命係毒品危害防制條例第2 條第2
    項第2 款所規定之第二級毒品，是被告所為，係分別犯同條
    例第10條第1 項之施用第一級毒品罪、第10條第2 項之施用
    第二級毒品罪。其持有毒品之低度行為，為施用之高度行為
    所吸收，不另論罪。被告先後施用甲基安非他命、海洛因，
    犯意各別，行為互殊，應分論併罰之。被告前有如事實欄所
    載之罪刑執行情形，有臺灣高等法院被告前案紀錄表附卷可
    參，其受徒刑之執行完畢，5 年以內故意再犯上開有期徒刑
    以上之罪，均為累犯，應加重其刑。爰審酌被告因施用毒品
    犯行，屢經觀察勒戒，甚至刑之執行，猶不知戒絕，再施用
    毒品不輟，無視於毒品對於自身健康之戕害及國家對於杜絕
    毒品犯罪之禁令，惟念其坦承犯行，犯後態度尚佳等一切情
    狀，各量處如主文所示之刑，再定其應執行之刑，以示懲儆
    。扣案之海洛因1 包，為本案查獲之第一級毒品，依毒品危
    害防制條例第18條第1 項前段規定，不問屬於犯人與否，應
    沒收銷燬之，其包裝袋因接觸該毒品，衡情亦沾黏海洛因而
    難以析離（強行析離所費不合比例原則），應視同海洛因，
    併沒收銷燬之；扣案之針筒1 支，經證明沾有海洛因而難以
    析離（強行析離所費不合比例原則），亦應認為本案查獲之
    第一級毒品，依同條項規定沒收銷燬之。
據上論斷，應依刑事訴訟法第273 條之1 第1 項、第299 條第1
項前段，毒品危害防制條例第10條第1 項、第2 項、第18條第1
項前段，刑法第11條、第47條第1 項、第51條第5 款，判決如主
文。
本案經檢察官許大偉到庭執行職務
中    華    民    國    97    年    12    月    1     日
                  刑事第四庭    法  官  蔡嘉裕
以上正本證明與原本無異。
如不服本判決，應於收受本判決送達後10日內，向本院提出上訴
書狀（應敘述具體理由並附繕本），其未敘述上訴理由者，至遲
應於上訴期間屆滿後20日內，向本院補提理由書狀，切勿逕送上
級法院。
中    華    民    國    97    年    12    月    1     日
                                書記官  許倬維
附錄論罪科刑法條：
毒品危害防制條例第10條
施用第一級毒品者，處6月以上5年以下有期徒刑。
施用第二級毒品者，處3年以下有期徒刑。


司法院資訊處製作；財團法人民間司法改革基金會備份。
